【裁判字號】    91,易,1627
【裁判日期】    920324
【裁判案由】    贓物
【裁判全文】
臺灣高雄地方法院刑事判決                        九十一年度易字第一六二七號
    公  訴  人  臺灣高雄地方法院檢察署檢察官
    被      告  乙○○
右列被告因竊盜等案件，經檢察官提起公訴（九十一年度偵字第一一三六號、第一五
七八六號、第二○八七六號）及移
一五九八九號、九十二年度偵字第一九三號），本院判決如左：
    主  文
乙○○收受贓物，處有期徒刑肆月；又依法逮捕之人脫逃，處有期徒刑月；又連續
竊盜，處有期徒刑拾月，鑰匙支沒收。應執行有期徒刑壹年肆月，鑰匙支沒收。
    事  實
一、乙○○明知其友人江光龍（檢察官另案偵辦）所持有未懸掛車牌之引擎號碼ＥＴ
    六八五三七九號機車（原車牌號碼係ＹＸＸ─五六六號，為己○○所有，於民國
    九十一年一月一日晚上十一時許，在高雄縣鳳山市○○里○○街一六三巷前遭竊
    ），並無行車執照等證件，係來路不明之贓物，仍於九十一年一月六日下午三時
    二十分許在高雄縣大寮鄉○○○路與鳳東路口予以收受供己騎乘，嗣於九十一年
    一月六日十五時三十分許，在高雄縣大寮鄉○○○路與鳳東路口騎乘該機車時為
    警查獲。
二、乙○○於九十一年九月十五日下午五時三十分許，因侵入戊○○設於高雄縣鳥松
    鄉夢裡村夢祥巷一七六號之環進資源回收公司內，著手竊取紅銅等物，尚未得手
    （竊盜部分詳後述）之際，經戊○○發現報警當場逮捕，並移送高雄縣警察局仁
    武分局刑事組接受偵訊。詎乙○○為依法逮捕之人，意圖脫逃，竟於九十一年九
    月十六日下午三時三十分許，於高雄縣警察局仁武分局刑事組偵訊時，以其在地
    面撿到之迴絞針，自行打開手拷，利用警員忙碌不注意之際，趁隙逃逸。嗣於九
    十一年月十七日晚上九時三十分許，自行前往高雄縣警察局仁武分局刑事組投案
    ，而查獲上情。
三、乙○○復另行起意，並基於意圖為自己不法之所有之概括犯意連續於左列時間、
    地點竊取陳福順等人之機車等財物：
（一）於九十一年七月一日上午八時許，在高雄縣大寮鄉○○村○○○路三四四巷附
      近，以其所有之鑰匙開啟電門、啟動引擎之方式，竊取陳福順所有之車號ＪＴ
      Ｔ─三九六號重型機車（價值約新台幣【以下同】一萬元），得手後供己騎用
      。嗣於九十一年七月二十日晚上九時三十分許，騎乘上開機車，行經高雄縣大
      寮鄉○○鄉○○街周廣宮前，為警當場查獲，並扣乙○○所有之鑰匙一支。
（二）於九十一年七月二十四日下午二時三十分許，在高雄市○○區○○里○○路四
      六○巷口以其所有之鑰匙一支，竊取庚○○所有停放該處之車牌號碼ＲＯＱ─
      五三一號輕型機車，得手後留供己用。
（三）於九十一年七月二十四日下午二時三十五分許，騎乘上開竊得之車號ＲＯＱ─
      五三一號機車，在高雄市○○區○○路二十八號前之空地前，竊取甲○○存放
      在該處之不銹鋼白鐵門兩片，得手後將之放置於上開竊得之機車腳踏板上，正
      擬載運至舊貨商販售牟利而行經高雄市○○區○○里○○路四六○巷口，為警
      查獲，並扣得乙○○所有之鑰匙一支。
（四）於九十一年九月七日上午七時許，在高雄縣大寮鄉○○村○○路九十二號前，
      以拾獲之鑰匙一支，竊取丙○○所有之車號ＫＰＲ─二二○號重型機車，得手
      後，供己代步之用。
（五）於九十一年九月十五日上午六時許及同日上午十時許，先後二次騎乘前開竊得
      之ＫＰＲ─二二○號機車前往高雄縣鳥松鄉夢裡村夢祥巷一七六號，侵入戊○○所經營之環進資源回收公司內，竊取紅銅五十公斤、鋁一百五十公斤、白鐵
      六十公斤、青銅八十公斤，得手後，將竊得之物賣給不知情之苗聯資源回收公
      司翁文祥得款二千三百元，嗣於同（十五）日下午三時三十分許，乙○○再度
      前往前開戊○○所經營之環進資源回收公司內，著手竊取紅銅等物，尚未得手
      ，即為戊○○發現，報警查獲，而未得逞。
（六）於九十一年十二月十五日晚上九時許，在高雄市苓雅區○○○路八○二醫院前
      ，以其所有之鑰匙竊取丁○○所有車號ＮＦＫ─五三三號重型機車一部，得手
      後留供代步之用，嗣於九十一年十二月二十日上午九時許，乙○○騎乘該竊得
      之贓車行經高雄縣大寮鄉○○村○○路旁產業道路時，為警查獲，並扣得乙○○所有之鑰匙一支。
四、案經高雄縣警察局林園分局、仁武分局及高雄市政府警察局小港分局分別報請臺
    灣高雄地方法院檢察署檢察官偵查起訴及移送併案審理。
    理  由
一、右揭事實，業據被告乙○○分別於警訊、偵訊及本院審理中坦白承認，核與被害
    人己○○於警、偵訊、被害人陳福順、戊○○、丙○○、庚○○、甲○○、丁○○於警訊中之指訴綦詳，並據證人梁書譯、江光龍於偵訊中、證人吳國成於警訊
    中之證述明確，並有車輛竊盜─車牌失竊資料個別查詢報表─查詢車輛認可資料
    三份、高雄縣警察局車輛協尋輸入單三紙、贓物認領保管收據五紙、贓物代保管
    書一紙、照片十三張，及被告所有供犯罪所用之鑰匙三支扣案可資佐證，又前開
    車號ＹＸＸ─五六六號機車係被害人己○○所有，於九十一年一月一日晚上十一
    時許，在高雄縣鳳山市○○里○○街一六三巷前遭竊，係屬來路不明之贓物，業
    據己○○於警、偵訊證述明確，並有車輛竊盜─車牌失竊資料個別查詢報表─查
    詢車輛認可資料、高雄縣警察局車輛協尋輸入單及贓物認領保管收據在卷可稽，
    被告明知ＹＸＸ─五六六號機車係贓車而仍予收受，其有收受贓物之認識甚明。
    綜上，本件事證明確，被告收受贓物、竊盜及脫逃之犯行均堪以認定。
二、被告乙○○所為如事實欄一所示之行為，核係犯刑法第三百四十九條第一項之收
    受贓物罪；如事實欄二所示之行為，係犯刑法第一百六十一條第一項之脫逃罪；
    如事實欄三所示之犯行（除事實欄三之（五）第三次犯行外）則係犯刑法第三百
    二十條第一項竊盜既遂罪，事實欄三之（五）第三次犯行則係犯刑法第三百二十
    條第三項、第一項竊盜未遂罪。被告先後多次竊盜既遂及一次竊盜未遂犯行，時
    間緊接，所犯基本構成要件相同之罪名，顯係出於概括之犯意為之，為連續犯，
    爰依刑法第五十六條之規定以一罪論，並加重其刑。被告所犯上開三罪，犯意各
    別行為互殊，應分論併罰。又公訴人移送併案審理部分（九十一年度偵字第二○
    八七六號、第一五九八九號、九十二年度偵字第一九三號之竊盜犯行），雖未據
    起訴，惟與已起訴之竊盜犯行，有連續犯之裁判上一罪關係，為起訴效力所及，
    既經查明，本院自得一併審究，併此敘明。爰審酌被告前曾因違反肅清煙毒條例
    及麻醉藥品管理條例案件，經法院判處徒刑確定，應執行至九十一年九月十日始
    期滿，於假釋期間內更犯罪，有台灣高等法院被告全國前案紀錄表、臺灣高雄地
    方法院檢察署刑案資料查註紀錄表各一份在卷可按，素行不佳，多次竊取他人之
    機車惡性非輕，惟念竊取之財物及收受之財物價值非鉅，脫逃後亦自動向警政機
    關投案，犯後已坦承犯行，深表悔悟，態度良好等一切情狀，分別量處如主文所
    示之刑，並定應執行刑。扣案之鑰匙三支，係被告所有供其竊盜犯罪所用之物，
    業據被告陳明在卷，爰依刑法第三十八條第一項第二款併予宣告沒收。
據上論斷，應依刑事訴訟法第二百九十九條第一項前段，刑法第五十六條、第一百六
十一條第一項、第三百二十條第一項、第三百四十九條第一項、第三十八條第一項第
二款、第五十一條第五款，罰金罰鍰提高標準條例第一條前段，判決如主文。
本案經檢察官林慧美到庭執行職務。
中      華      民      國      九十二      年    三    月    二十四    日
                                  臺灣高雄地方法院刑事庭
                                      法  官    涂裕洪
右正本證明與原本無異。
如不服本判決，應於判決送達後十日內，向本院提出上訴狀。
                                      書記官    賴佳慧
中    華    民    國      九十二     年      三     月      二十七      日
附錄本判決論罪科刑法條：
中華民國刑法第一百六十一條第一項：
依法逮捕、拘禁之人脫逃者，處一年以下有期徒刑。
刑法第三百二十條第一項：
意圖為自己或第三人不法之所有，而竊取他人之動產者，為竊盜罪，處五年以下有期
徒刑、拘役或五百元以下罰金。
刑法第三百四十九條第一項：
收受贓物者，處三年以下有期徒刑、拘役或五百元以下罰金。


司法院資訊處製作；財團法人民間司法改革基金會備份。
